臺灣臺北地方法院刑事判決
111年度審易字第103號
公  訴  人  臺灣臺北地方檢察署檢察官
被      告  黃朱雅蘭



上列被告因竊盜案件，經檢察官提起公訴（110年度偵字第33182
號），本院判決如下：
    主  文
黃朱雅蘭犯竊盜罪，處拘役拾日，如易科罰金，以新臺幣壹仟元
折算壹日。
    事  實
一、黃朱雅蘭意圖為自己不法所有，基於竊盜之犯意，於民國11
    0年11月6日上午8時6分許，在臺北市○○區○○路0段00○00號之
    統一便利商店華慶門市，徒手將店內貨架上之統一木瓜牛乳
    2瓶及法式奶香夾心餅乾1包（價值共計新臺幣95元），藏放
    在隨身背包內而竊取得手後，再拿取養樂多1瓶至櫃台結帳
    欲離去之際，為店員夏嘉鴻發覺有異及攔阻其離去，並報警
    處理，查悉上情。
二、案經店長周杰楹委由夏嘉鴻訴請臺北市政府警察局中正第一
    分局報告臺灣臺北地方檢察署檢察官偵查起訴。
    理  由
壹、程序部分：
一、按法院認為應科拘役、罰金或應諭知免刑或無罪之案件，被
    告經合法傳喚無正當理由不到庭者，得不待其陳述逕行判決
    ，刑事訴訟法第306條定有明文。查被告黃朱雅蘭經本院合
    法通知，於111年2月21日審理期日無正當理由不到庭，有本
    院送達證書、刑事報到單、臺灣高等法院被告前案紀錄表等
    件（見本院卷第17、21至23頁）在卷可查。因本院認本案係
    應科拘役案件，爰依前揭規定，不待被告到庭陳述逕行判決
    。
二、次按被告以外之人於審判外之言詞或書面陳述，除法律有規
    定者外，不得作為證據；被告以外之人於審判外之陳述，雖
    不符刑事訴訟法第159條之1至第159條之4等條規定，而經當
    事人於審判程序同意作為證據，法院審酌該言詞陳述或書面
    陳述作成時之情況，認為適當者，亦得為證據；當事人、代
    理人或辯護人於法院調查證據時，知有第159條1項不得為證
    據之情形，而未於言詞辯論終結前聲明異議者，視為有前項
    之同意，刑事訴訟法第159條第1項、第159條之5分別定有明
    文。查被告就本判決所引用具傳聞性質之各項證據資料，並
    未曾敘明其對證據能力是否有所爭執，而本院進行審理期日
    ，被告經合法通知亦未到庭就證據能力部分陳述意見，業如
    前述，堪認被告未於本案言詞辯論終結前就傳聞證據之證據
    能力聲明異議。本院於審理期日依法踐行調查證據程序，檢
    察官就上開證據之證據能力均表示不爭執證據能力（見本院
    卷第30頁），復查無依法應排除證據能力之情形，依上開規
    定，均應有證據能力。
三、本判決所引之非供述證據，因與本案間有證據關連性，且查
    無事證足認有違背法定程序或經偽造、變造所取得之情事，
    並經本院依法踐行調查程序，本院審酌上開證據資料製作時
    之情況，尚無違法不當之瑕疵，亦認均有證據能力。
貳、實體部分：
一、認定犯罪事實所憑之證據及理由：
  ㈠被告固坦承有於上開時、地將尚未結帳之統一木瓜牛乳2瓶及
    法式奶香夾心餅乾1包放入隨身背包內之事實，惟矢口否認
    有何竊盜犯行，辯稱：我有要結帳，但店員不讓我結帳云云
    。然查：
　⒈被告有於上開時、地將尚未結帳之統一木瓜牛乳2瓶及法式奶
    香夾心餅乾1包放入隨身背包內，而至收銀台仍未取出結帳
    即將離去等事實，除據證人即店員夏嘉鴻於警詢時證述明確
    外（見偵卷第17至19頁），並有監視器畫面翻拍照片、臺北
    市政府警察局中正第一分局搜索扣押筆錄、扣押物品目錄表
    等件（見偵卷第39至42、45、49至52頁）在卷可稽，足認被
    告確有竊盜之犯意及犯行。
　⒉被告固辯稱其有結帳之意云云，惟證人夏嘉鴻於警詢時亦證
    稱：被告僅有拿養樂多1瓶至櫃台結帳等語（見偵卷第17頁
    ），則被告顯係以結帳部分商品而掩飾其所為竊盜之犯行，
    甚為顯明，所辯不可採信。
  ㈡綜上，本案事證明確，被告上開如事實欄所載之犯行，洵堪
    認定，應依法論科。
二、論罪科刑：
  ㈠核被告所為，係犯刑法第320條第1項之竊盜罪。
  ㈡爰審酌被告竊取他人之財物，侵害他人財產權，所為顯屬不
    該，且犯後否認犯行，並以不合理之辯詞意圖脫免罪責，犯
    後態度實屬不佳。另考量其所竊得之物，均經告訴代理人領
    回，此有贓物認領保管單1紙（見偵卷第43頁）在卷足憑，
    可認本件犯罪所生之危害已有減輕。暨兼衡被告之犯罪動機
    、手段、竊得財物價值、自陳之教育程度及家庭經濟狀況
    （見偵卷第13頁）等一切情狀，量處如主文所示之刑，並諭
    知如主文所示易科罰金之折算標準，以示警懲。
三、按犯罪所得，屬於犯罪行為人者，沒收之；犯罪所得已實際
    合法發還被害人者，不予宣告沒收或追徵，刑法第38條之1
    第1項前段、第5項分別定有明文。查被告竊得之物，均已由
    告訴代理人領回等節，業如前述，爰均不予宣告沒收或追徵
    ，附此敘明。
據上論斷，應依刑事訴訟法第299條第1項前段、第306條，刑法
第320條第1項，第41條第1項前段，刑法施行法第1條之1第1項，
判決如主文。
本案經檢察官唐仲慶提起公訴，由檢察官吳春麗到庭執行職務。
中　　華　　民　　國　　111 　年　　3 　　月　　 2　　日
　　　　　　　　　刑事第二十一庭  法　官　倪霈棻
上正本證明與原本無異。 
如不服本判決應於收受送達後20日內向本院提出上訴書狀，並應
敘述具體理由；其未敘述上訴理由者，應於上訴期間屆滿後20日
內向本院補提理由書（均須按他造當事人之人數附繕本）「切勿
逕送上級法院」。告訴人或被害人如對於本判決不服者，應具備
理由請求檢察官上訴，其上訴期間之計算係以檢察官收受判決正
本之日期為準。 
                                  書記官  陳怡君
中　　華　　民　　國　　111 　年　　3 　　月　　3 　　日
附錄本案論罪科刑法條：
中華民國刑法第320條
意圖為自己或第三人不法之所有，而竊取他人之動產者，為竊盜
罪，處5年以下有期徒刑、拘役或50萬元以下罰金。
意圖為自己或第三人不法之利益，而竊佔他人之不動產者，依前
項之規定處斷。
前二項之未遂犯罰之。